# 公司通过转让股权收购其他公司 100% 股权，使其成为全资子公司

提问人：hecan 时间：2022-12-15 21:14:02
陈版：
您好，请教一个问题，A公司计划将50%的股权转让给B公司股东，用于收购B公司100%的股权，经过该操作后，A公司股东变成了原有团队持有50%，B公司团队持有50%，B公司成为了A公司的全资子公司。
B公司账务处理应该为：借：实收资本-原股东 贷：实收资本-A公司
A公司账务处理没太想明白，是需要根据A公司转让50%的股权的公允价值确认长期股权投资-B公司，贷：资本公积？请陈版指导。

回答人：chenyiwei
“A公司计划将50%的股权转让给B公司股东，用于收购B公司100%的股权”是否应为：A公司股东将其原持有的A公司股权的50%转给B公司股东，B公司股东将B公司的100%股权过户给A，B成为A的全资子公司，B公司股东持有A公司的50%股权？即，A公司股东代A公司承担了此次收购的成本？
如果是，则：
1 、对于B公司而言，只是实收资本科目下股东明细的调整，无其他变动。
2 、对于A公司而言，按非同一控制下企业合并处理，取得B公司的长投按其公允价值入账（理论上A公司50%股权的公允价值应当与B公司100%股权的公允价值相等，如两者不等的，则优先以A公司50%股权的公允价值为准），对应贷记“资本公积——股本溢价”。

提问人：名 扬 时间：2022-12-19 11:01:05
陈老师好!请问为什么是贷记资本公积而不是贷记长期股权投资-A 和投资收益呢？

回答人：chenyiwei
转让A公司股权给B公司股东的结算责任人是A的股东，不可能是A本身？如果是站在A的大股东视角，如果该大股东继续控制A和B，那就要贷记对A的长投成本了。